臺灣板橋地方法院刑事判決　　　　　　　96年度訴字第1954號
公　訴　人　臺灣板橋地方法院檢察署檢察官
被　　　告　甲○○
上列被告因藥事法等案件，經檢察官提起公訴（96年度偵字第87
72號），本院判決如下：
    主  文
甲○○轉讓第三級毒品，處有期徒刑肆月，如易科罰金以新臺幣
壹仟元折算壹日，減為有期徒刑貳月，如易科罰金以新臺幣壹仟
元折算壹日。
    事  實
一、甲○○明知愷他命（Ketamine，起訴書載為K 他命，以下以
    愷他命稱之）係毒品危害防制條例第2 條第2 項第3 款所規
    定之第三級毒品，依法不得擅自持有、轉讓予他人，竟基於
    轉讓愷他命之犯意，於民國96年4 月14日凌晨2 時許，在臺
    北縣永和市「TEMPO 」舞廳內，同時無償轉讓愷他命1 包（
    重量不詳，惟查無重量已逾20公克之證據）予不詳姓名年籍
    綽號「阿風」、「阿華」等成年友人施用。嗣於同日凌晨5
    時30分許，甲○○在臺北縣永和市○○路與永貞路口為警所
    查獲，並經甲○○同意後搜索其隨身包包後發現內藏轉讓後
    所剩餘之第三級毒品愷他命9 包（原淨重11.6870 公克，經
    鑑驗機關取樣0.0049公克鑑驗，餘重11.6821 公克），始查
    知上情。
二、案經臺北縣政府警察局永和分局報請臺灣板橋地方法院檢察
    署檢察官偵查起訴。
    理  由
壹、程序方面：
    本件認定事實所引用之本件卷內所有卷證資料（包含文書證
    據、物證等證據），並無證據證明係公務員違背法定程序所
    取得，且被告及其辯護人於本院審理時即陳明對檢察官所提
    出之證據方法之證據能力沒意見等語，且卷內之文書證據，
    亦無刑事訴訟法第159條之4之顯有不可信之情況與不得作為
    證據之情形，從而，依刑事訴訟法第159條至159條之5之規
    定，本件認定事實所引用之本件卷證所有證據（包含文書證
    據、物證等證據），均有證據能力，合先敘明。
貳、實體方面：
一、上揭事實，業據被告於警詢、偵查及本院審理時坦承不諱，
    並有臺北縣政府警察局永和分局搜索扣押筆錄、扣押物品目
    錄表在卷可稽。此外，復有扣案白色透明結晶9包在卷足佐
    。又上開扣案之白色透明結晶（被告自承係與其轉讓供綽號
    阿風、阿華之人施用後之物品所同時購入，並於轉讓後所剩
    餘之物）經送請交通部民用航空局航空醫務中心鑑定結果，
    檢出第三級毒品愷他命成分，有該中心96年4 月30日航藥鑑
    字第0960313 號鑑定書一紙在卷為憑，足認被告上開自白與
    事實相符，自得採為認定事實之基礎。再愷他命係屬毒品危
    害防制條例第2 條附表三所列之第三級毒品，且為管制藥品
    條例第3 條所列管制藥品其分級及品項依行為時為第三級管
    制藥品，此為公眾週知之事實，被告對此當亦知之無疑。綜
    上，本件事證明確，被告之犯行洵堪認定。
三、核被告所為，係犯毒品危害防制條例第8 條第3 項之轉讓第
    三級毒品罪。被告以一行為同時轉讓上開禁藥即第三級毒品
    愷他命予真實年籍不詳，綽號「阿風」、「阿華」等成年友
    人施用，係以一行為同時觸犯上開兩罪名，為想像競合犯，
    應依刑法第55條之規定，從一重論以毒品危害防制條例第8
    條第3 項之轉讓第三級毒品罪。又本件在無任何佐證證明被
    告所轉讓予綽號「阿風」、「阿華」等成年友人之第三級毒
    品愷他命其重量超逾20公克之證據，自以罪疑唯輕原則，認
    被告轉讓之數量應未超逾上開重量，附此說明。爰審酌被告
    轉讓第三級毒品之行為對於國民健康及社會治安造成嚴重影
    響，惟念其並無前科，素行尚佳，犯罪後坦承犯行，態度尚
    稱良好等一切情狀，量處如主文所示之刑，並諭知易科罰金
    之折算標準。另本件被告犯罪後，中華民國96年罪犯減刑條
    例業已制定，經總統於96年7 月4 日公布，同年月16日生效
    施行，查本件被告犯罪時間，係在96年4 月24日以前，所犯
    之罪，核諸中華民國96年罪犯減刑條例第2 條第1 項、第3
    條等規定，合於減刑條件，依該條例第7 條規定，應於裁判
    時減其宣告刑肆之易科罰金之折算標準。
四、扣案之第三級毒品愷他命9 包原淨重11.6870 公克，經鑑驗
    機關取樣0.0049公克鑑驗，餘重11.6821 公克，既係查獲之
    第三級毒品，應由行政機關依毒品危害防制條例第18條第1
    項後段之規定予以沒入銷毀。
五、公訴意旨另以：被告所轉讓之毒品愷他命係屬藥事法公告之
    禁藥云云，但按「本法所稱之禁藥，係指藥品有左列各款情
    形之一者：一、經中央衛生主管機關明令公告禁止製造、調
    劑、輸入、輸出、販賣或陳列之毒害藥品。二、未經核准擅
    自輸入之藥品。但旅客或隨交通工具服務人員攜帶自用藥品
    進口者，不在此限。」，此經藥事法第22條第1 項定有明文
    。查本件被告所轉讓之毒品愷他命，依據行政院衛生署96年
    7 月9 日衛署藥字第0960326377號函示內容，自96年1 月20
    日迄今，均列屬管制藥品管理條例第3 條所稱之第3 級管制
    藥品，列屬第3 級管制藥品，非屬為藥事法第22條第1 項第
    1 款所定之禁藥，此有上開函文影本在卷足佐，足認被告所
    轉讓之毒品愷他命雖為管制藥品，但非屬藥事法公告之禁藥
    ，且公訴人復未提出被告所轉讓之毒品係未經核准擅自輸入
    藥品之證據，自屬不能證明被告所轉讓之毒品係未經核准擅
    自輸入之藥品。此外，復查無其他積極證據證明被告所轉讓
    之毒品係禁藥，自屬不能證明被告所轉讓之毒品係屬藥事法
    所規定之禁藥，本應為無罪之判決，惟因公訴人認此部分與
    前開論罪科刑部分，具有法條競合之關係，爰不另為無罪之
    諭知。
據上論斷，應依刑事訴訟法第299 條第1 項前段，毒品危害防制
條例第8 條第3 項，刑法第11條前段、第55條、第41條第1 項前
段，中華民國96年罪犯減刑條例第2 條第1 項第3 款、第7 條、
第9 條，判決如主文。
本案經檢察官朱學瑛到庭執行職務。
中　　華　　民　　國　　96　　年　　8 　　月　　27　　日
　　　　　　　　　刑事第三庭審判長法　官　張正亞
                              　  法　官  廖怡貞
　　　　　　　　　　　　　　　　  法　官  蕭胤瑮
上列正本證明與原本無異。
如不服本判決，應於判決送達後十日內敘明上訴理由，向本院提
出上訴狀（應附繕本），上訴於臺灣高等法院。
                                  書記官  黃炎煌
中　　華　　民　　國　　96　　年　　8 　　月　　27　　日
附錄：本案論罪科刑法條全文
毒品危害防制條例第八條
轉讓第一級毒品者，處一年以上七年以下有期徒刑，得併科新臺
幣一百萬元以下罰金。
轉讓第二級毒品者，處六月以上五年以下有期徒刑，得併科新臺
幣七十萬元以下罰金。
轉讓第三級毒品者，處三年以下有期徒刑，得併科新臺幣三十萬
元以下罰金。
轉讓第四級毒品者，處一年以下有期徒刑，得併科新臺幣十萬元
以下罰金。
前四項之未遂犯罰之。
轉讓毒品達一定數量者，加重其刑至二分之一，其標準由行政院
定之。
